# 求助陈版主::关于无偿划拨

提问人：lcx2456 时间：2020-08-18 18:34:00
两家无关的企业之间划转房子或土地，是以划出方的账面价值入帐吗，还是需要再做评估？

回答人：chenyiwei
为何无关的企业之间划转？双方是否同受一个国资委控制？有何文件或批准手续？是否属于符合国资管理相关规定的无偿划拨？